# 请教陈版主一个关于长期股权投资的问题，急！

提问人：dt000reg 时间：2015-05-14 16:49:25
我市国资委将以下 3 类资产划拨出来新成立一个公司，我是新公司的会计
1 ，A公司，资产 867 万，负债 811 万，净资产 56 万，原注册资本 100 万，国有独资 B公司，资产 833 万，负债 1004 万，净资产-171万，原注册资本 100 万，国有独资 C公司，资产 5770 万，负债 5559 万，净资产 211 万，原注册资本 500 万，国有独资 D公司，国有股权58.95万（D公司和一个民营公司合资成立一个新公司，D公司占新公司股权10%，现新公司注册资本589.5万，净资产 800 万。
）
2 、E公司破产时国有房屋建筑物评估净值 211 万（原值 800 万，已提折旧 600 万） F公司破产时国有房屋建筑物评估净值84.5万（原值 400 万，已提折旧 300 万） G公司破产时国有房屋建筑物评估净值186.28万（原值 500 万，已提折旧 400 万）
3 、G公司破产时机器设备评估净值23.06万（原值 100 万，已提足折旧）
ABCD四个公司应该是计入长期股权投资，可是那个净资产是负的B公司应该怎么处理啊， EFG三个公司的应该计入固定资产， 那么实收资本应该是和长期股权投资+固定资产是一样的，借贷平衡的， 可是看论坛里说，B公司的长期股权投资应该是 0 ，但是这我市国资委给我们下的划拨文件里，对我公司的投资金额就是659.79万， 如果我公司对B公司的长期股权投资是 0 ，那我贷方记什么啊？
资本公积？？？
我原先做的： 借：长期股权投资-A公司 56.00 -B公司 -171.00 -C公司 211.00 -D公司58.95 固定资产-E公司房屋 211.00 -F公司房屋 84.50 -G公司房屋 186.28 -G公司机器设备 23.06 贷：实收资本 659.79
这样是不是更合适？ 借：长期股权投资-A公司 56.00 -B公司 0.00 -C公司 211.00 -D公司58.95 固定资产-E公司房屋 211.00 -F公司房屋 84.50 -G公司房屋 186.28 -G公司机器设备 23.06 贷：实收资本 659.79 资本公积 171.00
陈版主，谢谢了

回答人：chenyiwei
对B的长期股权投资应按零值初始计量，差额贷记资本公积。另外要关注你对B是否承担超出《公司法》规定的有限责任的额外责任，如果是则需考虑有无必要计提预计负债。